臺灣新竹地方法院刑事判決
110年度訴字第317號
公  訴  人  臺灣新竹地方檢察署檢察官
被      告  黃彥菁



上列被告因妨害風化案件，經檢察官提起公訴（109年度偵字第1
3119號），本院判決如下：
    主  文
甲○○犯圖利媒介猥褻罪，處有期徒刑伍月，如易科罰金，以新臺
幣壹仟元折算壹日。
扣案流水單壹張沒收。
    事  實
一、甲○○於民國107年7月至109年11月底為址設新竹縣○○市○○路○
    段00號「彩孋SPA會館」之實際負責人兼櫃臺人員，負責該
    會館內接待男客、媒介護膚按摩女子及服務費用收取等業務
    ，竟基於意圖使女子與他人為猥褻之行為而媒介以營利之犯
    意，媒介店內護膚按摩女子與不特定男客從事猥褻性行為（
    即俗稱「半套」性服務，指由護膚按摩女子撫摸男客之生殖
    器直至射精），並收取每1.5小時新臺幣(下同)2,000元之對
    價以營利（73拆帳，其中護膚按摩女子可分得1,400元，甲○
    ○分得600元）。嗣於109年11月15日下午2時15分許，男客鍾
    秉豐至上址店內，經由甲○○接待，並媒介店內護膚按摩女子
    乙○○至店內2樓208號房替鍾秉豐按摩及從事半套之猥褻性行
    為，適員警到場執行臨檢勤務，在208號房內查獲使用過之
    保險套1個，並扣得男客鍾秉豐當日消費之交易流水單1張，
    男客鍾秉豐並交付2000元為警查扣，而查悉上情。
二、案經新竹縣政府警察局竹北分局報告臺灣新竹地方檢察署檢
    察官偵查起訴。
    理  由
一、證據能力部分：按被告以外之人於審判外之陳述，雖不符刑
    事訴訟法第159條之1至第159條之4之規定，而經當事人於審
    判程序同意作為證據，法院審酌該言詞陳述或書面陳述作成
    時之情況，認為適當者，亦得為證據；當事人、代理人或辯
    護人於法院調查證據時，知有刑事訴訟法第159條第1項不得
    為證據之情形，而未於言詞辯論終結前聲明異議者，視為有
    前項之同意，刑事訴訟法第159條之5第1項、第2項定有明文
    。經查，本判決下列所引用之被告以外之人於審判外之陳述
    ，被告甲○○於本院準備程序中表示沒有意見（見本院卷第13
    2頁），且於言詞辯論終結前亦未聲明異議，本院審酌上開
    證據資料製作時之情況，並無違法不當之瑕疵，認為以之作
    為證據應屬適當，爰依刑事訴訟法第159條之5第2項規定，
    認前揭證據資料均有證據能力。至非供述證據部分，亦無違
    法取證之瑕疵，亦有證據能力。
二、實體部分
㈠、訊據被告甲○○固坦承伊於107年7月至109年11月底為址設新竹
    縣○○市○○路○段00號「彩孋SPA會館」之實際負責人兼櫃臺人
    員，負責該會館內接待男客、媒介護膚按摩女子及服務費用
    收取等業務，該店係以每1.5小時收費2000元之價格從事按
    摩服務，並以73拆帳即店內護膚女子分7成1400元、伊分3成
    600元之方式與店內護膚按摩女子拆分服務費用。109年11月
    15日下午2時15分許，有男客鍾秉豐至上址店內欲按摩消費
    ，伊有媒介店內護膚按摩女子乙○○（綽號冰冰）至店內2樓2
    08號房替男客鍾秉豐從事按摩服務一情，然矢口否認有何意
    圖使女子與他人為猥褻之行為而媒介以營利之犯行，辯稱：
    本案查獲店內護膚按摩女子乙○○在店內2樓208號房替男客鍾
    秉豐為半套性服務係乙○○私下與男客之個人行為，當初伊錄
    用乙○○在店內從事按摩工作時就有讓她簽立禁止從事色情的
    切結書，伊並無媒介店裡的護膚按摩女子幫男客做半套性服
    務而拆帳獲利云云。
㈡、惟查：證人乙○○於警詢、偵訊時已證稱：其係「彩孋SPA會館
    」店內之護膚美容師，綽號「冰冰」，109年11月15日下午2
    時15分許警察到店內臨檢時，其正在該店2樓208號房幫男客
    鍾秉豐從事半套按摩生殖器之服務，按摩油係店家提供，但
    保險套係男客鍾秉豐自己帶來的，其之前就有幫男客鍾秉豐
    做半套按摩生殖器大約3次以上。當初係因為其有朋友在這
    家店做過，所以其才過來兼職工作，時間大約是半年，當初
    也係由被告幫其面試，店內交易價格是90分鐘2000元，此價
    格就是有包含半套性服務，由店內護膚美容師跟店家73拆帳
    ，美容師分7成、店家分3成，每次都是有男客已經坐在店內
    包廂，櫃臺再通知其去包廂內按摩，2000元係交給櫃臺收取
    ，護膚美容師當天再跟櫃臺結算。一般正常的指油壓店家收
    費大概是90分鐘1千2至1千4，但這種有半套性服務的收費行
    情價就是90分鐘2000元，店家櫃臺也都心知肚明有做半套性
    服務，「彩孋SPA會館」確實有在做半套按摩的性服務等語
    明確（見偵卷第11-12、66-68頁），核與證人鍾秉豐於警詢
    、偵訊時證稱：109年11月15日下午2時15分許警察到店內臨
    檢時，其正在該店2樓208號房由店內服務生即證人乙○○幫其
    做半套按摩生殖器之服務，當時其還未射精，當天櫃臺小姐
    是被告，店內的服務費用是90分鐘收取2000元，費用是包含
    按摩跟按摩生殖器，其之前進去消費過一次就知道該店家的
    服務生都有在做按摩的性服務，所以其才會偶爾進去消費，
    其之前都是找乙○○幫其服務，約有4次，每次都是按摩到最
    後才按摩生殖器。當天也是被告接待其去房間，警察臨檢在
    現場扣到的保險套是其自己帶去的，請乙○○幫其戴套。一般
    按摩店的費用一小時約幾百元至1千元，當天其還未付錢，
    其交出的2000元是警察要其拿出來當證據，按摩費用都是交
    給櫃臺的被告，店家會抽成，所以店家應該都是知情的。當
    天其也是先跟店家LINE預約，其會在LINE說其有空的時間預
    約按摩。店家也有一個網站，網站裡面有小姐的照片跟號碼
    等語大致相符（見偵卷第13-14、66-68頁），並有當日員警
    臨檢現場照片及扣案贓證物照片（見偵卷第38-42頁，其中
    第41-42頁為在208號包廂內之垃圾桶扣得使用過之保險套1
    個）、新竹縣政府警察局109年11月15日臨檢紀錄表（見偵
    卷第34頁正反面）、證人鍾秉豐之自願受搜索同意書、新竹
    縣政府警察局竹北分局搜索扣押筆錄、扣押物品目錄表、扣
    押物品收據（扣押物品：使用過之保險套1個，見偵卷第24-
    28頁）、被告之自願受搜索同意書、新竹縣政府警察局竹北
    分局搜索扣押筆錄、扣押物品目錄表、扣押物品收據（扣押
    物品：新台幣1000元2張、流水單1張，見偵卷第15-19頁）
    在卷可佐，以及卷附偵查檢察官查詢一般指油壓按摩店家如
    「鄉親養生館」價目表（其中全身指油壓為60分鐘900元，
    見偵卷第78頁）及本院查詢「彩孋SPA會館」在網路論壇張
    貼廣告之列印資料（張貼在色情論壇上，「彩孋SPA會館」
    並在該論壇廣告上記載：未滿18歲請勿加line或微信或電話
    ，並張貼公告店內按摩美容師之編號、暱稱及服務時間，及
    90分鐘指油壓費用2000元）及「彩孋SPA會館」IG頁面截圖
    （照片女子多僅穿著內衣褲或露胸在床上擺弄姿勢之清涼照
    ，並在各自照片中標示編號、暱稱、罩杯，其中1張女子照
    片為編號17之冰冰，並記載台灣學生妹、身高、體重、罩杯
    32C）（見本院卷第83-95頁）附卷可參，被告亦供稱：IG網
    頁跟張貼小姐編號的網頁資料都是「彩孋SPA會館」營業內
    容沒錯等語（見本院卷第62頁），顯然「彩孋SPA會館」確
    實有在從事色情之按摩服務，否則何需在該店家IG網頁上張
    貼各美容師之身高、體重、罩杯，並特別註記係「台灣學生
    妹」，又張貼各該編號美容師僅穿著內衣褲或露胸在床上擺
    弄姿勢之清涼照片？足證證人乙○○、鍾秉豐證稱：「彩孋SP
    A會館」有在幫不特定男客從事半套按摩生殖器之服務，且
    收費價格為90分鐘2000元，此費用係包含按摩及半套性服務
    ，費用交予櫃臺收取，由店內護膚美容師跟店家以73拆帳，
    即美容師分7成、店家即實際負責人之被告分3成之方式營利
    等語屬實，堪以認定。
㈢、證人乙○○於本院審理時雖翻異前詞，改稱：其幫男客鍾秉豐
    做半套按摩性器官之服務係其私下與客人之行為，因為其想
    要多賺一點錢，與「彩孋SPA會館」無關云云，又稱：其在
    警詢之筆錄都是警察事先打好，其照著念，其在偵查中也只
    能配合檢察官回答，因為檢察官都不相信其說的話，還拍桌
    子云云。惟經本院勘驗證人乙○○警詢錄音檔案，勘驗結果：
    全程均有員警現場打字聲，且由員警與證人乙○○以一問一答
    之方式進行，問答與證人乙○○109年11月15日調查筆錄記載
    之内容均相符，並無證人乙○○所指其警詢筆錄内容是警察已
    經事先打好讓她照著回答的情形。再經本院勘驗證人乙○○偵
    訊錄音檔案，亦無證人乙○○所指檢察官拍桌之情形，反係經
    檢察官質疑證人乙○○一開始證稱其在店內之工作內容只有指
    油壓、並不包含按摩男客之生殖器等語是謊話並希望證人乙
    ○○說出實話後，證人乙○○自己即證述：店家櫃臺即被告係心
    知肚明店內按摩工作有包含半套即幫男客按摩生殖器官、這
    種店行情價就是90分鐘2000元、一般正常指油壓按摩店價格
    大概就是90分鐘1千多元、且「彩孋SPA會館」店內包廂是可
    以內鎖、包廂內警示燈是警察來的時候會亮會通知、其一開
    始沒有說實話是想說不要影響其他人、自己擔起來就好等語
    ，均有本院勘驗筆錄在卷可證（見本院卷第110-130頁），
    足證證人乙○○於本院審理時改稱：警詢筆錄都是警察事先打
    好，其照著念，其在偵查中係配合檢察官回答，檢察官還有
    拍桌云云，顯屬無稽。再徵諸證人乙○○警詢時經警詢問「問
    ：面試的時候是否有告知妳要做什麼樣的工作？答：沒有」
    、「問：是否有告知妳會要按摩生殖器官？答：沒有」，倘
    證人乙○○警詢筆錄是員警事先打好，讓其照著念，員警焉會
    事先打好該些對被告有利之回答？益證證人乙○○前揭指稱警
    察事先打好筆錄內容云云不足採信。再佐以證人乙○○於本院
    審理時固稱：其在本案之前就有幫證人鍾秉豐做過1、2次按
    摩，也都是有做半套，鍾秉豐自己帶來用的保險套事後都會
    帶走，因為這本來就是不該出現在店內的東西云云（見本院
    卷第184-185頁），然本案當日為警臨檢時卻在208號包廂內
    之垃圾桶查獲使用過之保險套1個，有現場照片可佐（見偵
    卷第41頁），證人乙○○既稱保險套係不該出現在店內的東西
    云云，何以員警臨檢時仍讓證人鍾秉豐使用過之保險套棄置
    在房內垃圾桶裡而非趕緊撿起藏好？再者，證人乙○○雖又稱
    ：其在店內工作就是做指油壓按摩，其之前沒有按摩的工作
    經驗，其到「彩孋SPA會館」工作之後有經過被告3個月的基
    礎在職訓練，就是全身即手腳、背部、肩頸的指油壓按摩，
    其他部位沒有云云（見本院卷第182-183頁），然為警查扣
    之證人鍾秉豐當日消費之流水單上卻記載「臉部拉提」按摩
    ，證人乙○○既未曾接受過臉部拉提之在職訓練，到職前亦無
    任何按摩工作經驗，顯然不會從事臉部拉提按摩，竟能幫男
    客鍾秉豐從事臉部拉提按摩服務，亦殊難想像。證人乙○○前
    揭於本院審理時所證述之種種不合理之處均已足證證人乙○○
    所述不實，證人乙○○於本院審理時翻異前詞均係飾詞迴護被
    告之辯詞，不足採信，被告庭呈之證人乙○○109年3月9日到
    職切結書影本1紙（見本院卷第67頁），亦顯然可疑係「彩
    孋SPA會館」為規避日後為警查獲從事違法行為時之責任之
    用，無從為有利被告之佐證。再者，被告雖供稱：「彩孋SP
    A會館」已於109年12月頂讓給其他人經營，招牌店名也改成
    「歌媞」，也是做按摩美容的等語（見本院卷第61頁），並
    提出109年12月1日彩孋頂讓合約書一紙為證（見本院卷第81
    頁），然經本院查詢「歌媞SPA會館」網路預約資訊及LINE 
    ID搜尋結果截圖，「歌媞SPA會館」之LINE ID帳號與「彩孋
    SPA會館」WE CHAT帳號均係同一帳號「clspa0000000」，且
    頂讓該店之證人丙○○亦到庭證稱：「歌媞SPA會館」之經營
    模式、美容師均與之前的「彩孋SPA會館」相同，被告也繼
    續在「歌媞SPA會館」擔任櫃臺，招牌也是被告幫其換成「
    歌媞」，店內沒有培訓的師資，新進的按摩美容師就是由舊
    的按摩美容師指導，也沒有固定的培訓期間，其就只是花20
    萬元投資而已，其也沒有登入過「歌媞」或「彩孋」的LINE
    帳號，因為這都是櫃臺在使用的等語（見本院卷第192-198
    頁），顯然證人丙○○僅係擔任「歌媞SPA會館」之人頭負責
    人而已，被告將該店招牌由「彩孋SPA會館」換成「歌媞SPA
    會館」後，仍由繼續擔任櫃臺之被告實際經營，而店內既無
    專業的培訓指導按摩師資，亦無固定培訓期間，卻比一般指
    油壓按摩店之收費行情更高（60分鐘900元，見偵卷第78頁
    之鄉親養生館收費價格），亦顯然不合常情。從而，綜上事
    證相互以參，均已足證擔任「彩孋SPA會館」實際負責人兼
    櫃臺之被告知情店內有從事半套性服務，並以73拆帳之方式
    媒介店內護膚按摩女子幫男客從事半套性服務並拆分費用以
    營利，甚為明確。被告於本院時雖又提出店內包廂門上方釘
    有鐵釘之照片（見本院卷第135-137頁），辯稱：店內包廂
    門上方因為有鐵釘所以關不起來，所以包廂內根本不可能從
    事性服務云云，然被告並未能提出包廂門上之鐵釘確實係在
    本案109年11月15日查獲前就已經存在之證據，該照片亦無
    從為被告有利之佐證。本案事證明確，被告犯行應依法論科
    。
三、按刑法第231條第1項前段規定「意圖使男女與他人為性交或
    猥褻之行為，而引誘、容留或媒介以營利」者，其處罰之對
    象為引誘、容留或媒介之人，犯罪構成要件乃以行為人主觀
    上有營利及使男女與他人為性交或猥褻行為之犯意，客觀上
    有引誘、容留或媒介之行為為已足，屬於形式犯。故行為人
    只要以營利為目的，有使男女與他人為性交或猥褻行為之意
    圖，而著手引誘、容留或媒介行為，即構成犯罪；至該男女
    與他人是否有為性交或猥褻之行為，則非所問，亦不以媒介
    行為人取得財物或利益，始足當之。是核被告所為，係犯刑
    法第231條第1項前段之圖利媒介猥褻罪。爰以行為人之責任
    為基礎，審酌被告不思以正途賺取金錢，為貪圖一己私利，
    無視法律禁令，媒介店內護膚按摩女子從事半套性交服務以
    營利，危害善良風俗及社會秩序，所為實有不該；又被告自
    為警查獲時起即否認犯罪之態度，又於本院審理時訛指員警
    事先製作證人筆錄，均未見任何檢討己非之意，實應給予相
    當刑罰制裁。併兼衡被告於本院審理時陳稱大學肄業之教育
    程度，現亦從事美容業、與先生、小孩同住之家庭經濟狀況
    等一切情狀，量處如主文第1項所示之刑並諭知易科罰金之
    折算標準，以資懲戒。
四、沒收：扣案之流水單1張為現場客人鍾秉豐當日消費紀錄，
    屬實際經營之被告所有、犯罪所生之物，爰依刑法第38條第
    2項前段規定，宣告沒收。至扣案現金2000元，係證人鍾秉
    豐提出為警查扣做為證據使用，業據證人鍾秉豐於偵訊時證
    述明確（見偵卷第66頁反面），並非證人鍾秉豐完成交易後
    支付之價款，尚非被告本案之犯罪所得，又證人鍾秉豐使用
    過之保險套1個，亦係證人鍾秉豐自行攜帶、並非被告提供
    ，並非被告所有之犯罪工具，故均不諭知沒收。
據上論斷，應依刑事訴訟法第299條第1項前段，判決如主文。
本案經檢察官邱志平提起公訴，由檢察官邱宇謙到庭執行職務。
中    華    民    國   111    年    2     月    17    日
             刑事第九庭   審判長法  官  黃沛文 
                                法  官  李建慶
                                法  官  卓怡君
以上正本證明與原本無異。　　　　　　　　　　　　　　　　
如不服本判決應於送達後20日內向本院提出上訴狀。
中　　華　　民　　國　　111 　年　　2 　　月　　17　　日
                                書記官  胡家寧
                            
附錄本案論罪科刑法條全文：
中華民國刑法第231條
（圖利使人為性交或猥褻罪）
意圖使男女與他人為性交或猥褻之行為，而引誘、容留或媒介以
營利者，處 5 年以下有期徒刑，得併科 10 萬元以下罰金。以
詐術犯之者，亦同。
公務員包庇他人犯前項之罪者，依前項之規定加重其刑至二分之
一。